臺灣高等法院臺中分院交通事件裁定　　 96年度交抗字第464號
抗　告　人
即受處分人　乙○○
上列抗告人因違反道路交通管理處罰條例案件，不服臺灣苗栗地
方法院中華民國96年5月10日所為裁定（96年度交聲字第61號）
，提起抗告，本院裁定如下：
    主  文
抗告駁回。
    理  由
一、抗告意旨係以：
（一）受處分人無意挑戰公權力，而是質疑執行公權力者之公正
      性，在無法提示具體「左轉闖紅燈」之證據下，卻又以將
      錯就錯之心態，一昧將第53條第1項規定搪塞硬指受處分
      人違規，實有違常理！依受處分人前往觀音亭以機車載水
      返家途中（頭份分局逕行舉發交通違規當場登記單內附註
      「載水事實」）所行經路線為大亨街、中央路（人行道）
      然後由德義路直行至信三街住宅，無須走中央路左轉德義
      路（現場會勘可知），與警方所稱告發理由相悖如圖示，
      當就無構成交通違規第53條第1項之違規事實可鑑，警方
      在取締另案未戴安全帽未果之下，轉而以追蹤4百公尺後
      攔檢受處分人硬指左轉闖紅燈違規，實屬不當，在此特請
      警方提出受處分人「左轉闖紅燈」之相關證據，以明真相
      。事實上，警方始終無法舉證受處分人闖紅燈的證據，自
      應為受處分人有利的論斷。同理，受處分人也無不服從「
      交通勤務警察或依法令執行交通指揮稽查任務人員之稽查
      」之事實（請警方出示當場錄音對話），則道路交通管理
      處罰條例第60條第2項第1款之規定，就不成立至為明顯。
（二）在整個陳述過程中，監理站僅憑警方片面之說詞，完全不
      採信受處分人之陳述而任作裁罰，有欠公道，爰依法抗告
      ，希秉持公理，還予公道是盼！
二、按汽車駕駛人，行經有燈光號誌管制之交岔路口闖紅燈者，
    處新臺幣（下同）1800元以上5400元以下罰鍰。又汽車駕駛
    人有下列各款所列條款之1者，除依原條款處罰鍰外，並予
    記點：三、有第43條、第53條或第54條情形之1者，各記違
    規點數3點。道路交通管理處罰條例第53條第1項、第63條第
    1項第3款定有明文。經查：
（一）抗告人即受處分人乙○○駕駛車輛IKO-752號重型機車，
      於民國（下同）96年2月1日7時27分許，行經苗栗縣頭份
      鎮○○路與德義路口處，因有「闖紅燈」違規，嗣經原舉
      發機關即苗栗縣警察局頭份分局員警甲○○當場舉發，受
      處分人於期限內至原處分機關即交通部公路總局新竹區監
      理所苗栗監理站陳述表示不服舉發，原處分機關請原舉發
      單位調查結果，仍認受處分人確有前揭違規行為，原處分
      機關乃依道路交通管理處罰條例第53條第1項「駕車行經
      有燈光號誌管制之交岔路口闖紅燈」暨違反道路交通事件
      統一裁罰基準及處理細則之規定，於96年4月3日以竹監苗
      字第裁54-F00000000-0號裁決書裁處受處分人罰鍰1800元
      ，並依同條例第63條第1項第3款記違規點數3點等情，有
      苗栗縣警察局舉發違反道路交通管理事件通知單及交通部
      公路總局新竹區○○○○○道路交通管理事件裁決書各1
      紙在卷可稽（見原審卷第6頁、第7頁），合先敘明。
（二）又證人即舉發員警甲○○於原審證稱：96年2月1日7時5分
      開始到7時55分，共開出違規事實告發單共4張，在庭異議
      人也是其中1位。當時異議人是紅燈左轉，所以予以攔查
      ，從後尾隨開警示燈跟鳴笛，當時異議人拒絕出示證件。
      當時巡邏車必須等到綠燈才可以尾隨到安全的路段，才能
      夠請他停車接受攔查。警方告知他時間、地點及我的身分
      ，請他提供駕照及行照供警方查驗。異議人說沒有帶，然
      後我拿出我隨身的空白便條紙登錄請他告知，並用無線電
      查證。異議人也拒絕告知。當時全程錄音」等語（見原審
      卷第32頁）。按受處分人於申訴時辯稱：「依圖所示告發
      地點與遭攔截點距離約400公尺，相關紅綠燈已變換數次
      。執法者未於違規地點當場攔截告發，很明顯在距離及紅
      綠燈轉換後才進行追蹤攔截，在舉發之時間點已屬不合理
      ，既為盲點之存在點，在告發標準已經無法取準下，執法
      者舉發所依恃之標準何在？‧‧‧」（見原審卷第81頁）
      ，待舉發員警證稱如上之後，始改稱：「係從大亨街右轉
      人行道，再直行德義路」等語（見原審卷第33頁），是受
      處分人前後所辯理由不一，已非無疑，不得遽採。
（三）而抗告人雖辯稱其係騎車從苗栗縣頭份鎮○○街右轉人行
      道，再直行德義路」等語，惟此為證人甲○○於原審及本
      院所堅決否認（見原審卷第33頁、本院卷第17頁反面），
      並於本院證稱：我駕駛巡邏車沿苗栗縣頭份鎮○○路由東
      往西方向行駛，我看到抗告人在中央路紅燈左轉，我尾隨
      ，約有2百公尺，到安全的路段時，我將他攔下來盤查。
      當時天候晴朗，視線良好。（法官問：對於抗告人陳述他
      是騎在紅磚人行道等待燈號直行等語，有何意見？）事實
      上不是如此（提出現場示意圖及照片，附卷）。中央路與
      大亨街口距離中央路與德義路口約有70公尺。（法官問：
      抗告人當場有無抗辯？）抗告人他說有那麼多人闖紅燈，
      為何只找他，他認為警察找他麻煩，事實上不然等語（見
      本院卷第17頁反面、第18頁），並提出現場示意圖及照片
      在卷可憑（見本院卷第20頁至第29頁）。按本案舉發當時
      既係早上7時27分許，地點是苗栗縣頭份鎮○○路與德義
      路口，當時係屬日間有自然光線，視距良好等情況，則舉
      發警員對於車輛於該時地是否有闖紅燈行駛，當甚易辨明
      ，且證人甲○○係執勤舉發違規車輛之警員，與受處分人
      亦不相識，自無仇隙，當無錯誤舉發及誣陷受處分人之虞
      ，是其所為證言，堪以採信。至於受處分人請求履勘現場
      云云，如前所述，本案依據舉發員警甲○○之所述及其所
      提出之現場示意圖、現場照片等觀之，已足了解本案有關
      街道之相對位置，自無必要履勘現場，附此敘明。
（四）綜上所述，原處分機關援引道路交通管理處罰條例第53條
      第1項、第63條第1項第3款之規定，裁處受處分人1800元
      ，並記違規點數3點，並無違誤，原審法院認其異議為無
      理由，而裁定駁回異議，經核亦無不當，受處分人雖以舉
      發機關仍須提出其他證據證明其確實有闖紅燈，不能僅憑
      警方片面之說詞遽認其違規等情而指摘原裁定不當，惟證
      人甲○○證稱：本件並未拍照佐證，因為這是一瞬間發生
      的違規等語（見本院卷第17頁反面），且因警員舉發交通
      違規，非必以拍照舉證為必要，又受處分人上開違規情事
      ，已足認定，是抗告人上開所指，為無理由，其抗告應予
      駁回。
據上論斷，應依道路交通案件處理辦法第26條，刑事訴訟法第41
2條，裁定如主文。
中　　華　　民　　國　　96　　年　　  7　　月　　17   日
            刑事第一庭　審判長法　官　陳　紀　綱
                              法　官  姚　勳　昌
                              法　官  王　國　棟
上列正本證明與原本無異。
不得再抗告。
                              書記官  謝  雅  惠
中　　華　　民　　國　　96　　年　　7 　　月　　17　　日
